# 陈老师，资本公积的问题

提问人：心海拂清风 时间：2014-03-24 21:54:53
不丧失控制权权的形成的资本公积，在最终处置子公司是是否需要转出，解释一下原理和如何做分录？谢谢！

回答人：chenyiwei
不需要转出。 你所引用的解释 5 号第五条中的红字内容是特例，即在多次交易丧失控制权构成一揽子交易的情况下，该一揽子交易中的各步骤形成的资本公积属于其他综合收益性质，在最终丧失控制权时转入损益。但除此之外，其他不丧失控制权情况下部分处置子公司股权的交易所形成的资本公积属于权益性交易性质，即使最后丧失控制权也是不转出到损益的。

提问人：心海拂清风 时间：2014-03-25 10:06:55
按照解释公告上面的区分一揽子交易很困难啊，！请教陈老师实物中如何区分，一揽子交易的本质是什么呢！谢谢！

回答人：chenyiwei
解释 5 号第五条对判断“一揽子交易”时应考虑的若干因素已经给出提示，再下一步就是结合你的实务经验，对交易的商业目的、合理商业理由、作价公允性等因素进行分析评价。相关经验需要一定的积累过程。